【裁判字號】    98,秩抗,1
【裁判日期】    981130
【裁判案由】    違反社會秩序維護法
【裁判全文】
臺灣宜蘭地方法院刑事普通庭裁定        98年度秩抗字第1號
抗  告  人  甲○○
                      號
            乙○○
上列抗告人即被移送人因違反社會秩序維護法案件，不服本院宜
蘭簡易庭於中華民國98年6月16日所為98年度宜秩字第40號裁定
，提起抗告，本院普通庭裁定如下：
    主  文
抗告駁回。
    理  由
一、原裁定以抗告人即被移送人甲○○、乙○○等人於民國98年
    5月12日晚間8時許，在宜蘭市河濱公園及宜蘭縣宜蘭市火車
    站前，意圖鬥毆而聚眾，因認抗告人違反社會秩序維護法第
    87條第3款之規定，各裁處拘留2日。
二、抗告意旨略以：當天只是在宜蘭火車站前的丟丟噹廣場那邊
    喝酒聊天，並沒有意圖鬥毆而聚眾，且不認識丁○○、戊○
    ○云云。
三、訊據抗告人固均坦認有於上開時間在河濱公園逗留並轉往宜
    蘭火車站前丟丟噹廣場，然均矢口否認係意圖鬥毆而聚眾，
    均辯稱：係與友人在該處聊天云云。經查：證人丁○○於警
    詢時即證稱：「當天晚上在宜蘭市河濱公園聚集係要處理事
    情，如果事情橋不好準備要打架，當時在場約有17、8人，
    因警方前往河濱公園臨檢，所以由宜蘭市河濱公園左轉中山
    路，經新興路、宜興路到達火車站前丟丟噹廣場」等語明確
    （見原審卷第8-9頁筆錄），且證人戊○○亦證稱：「當晚
    在宜蘭河濱公園係與綽號豆腐之男子談判，如談判破裂，準
    備打架滋事，因為談判時，警察前來，所以沒有結果，當時
    我是與丁○○及阿弟一起到丟丟噹廣場」等語（見原審卷第
    10-12頁筆錄），足認於上開時、地確有意圖鬥毆而聚眾之
    情事。抗告人雖均辯稱不認識丁○○及戊○○，且不知有鬥
    毆情事云云，然經證人即當日前往取締警員丙○○於本院證
    稱：「當時我在偵查隊接獲民眾報案，說宜蘭市河濱公園有
    青少年聚集，準備鬥毆，所以我請勤務中心派巡邏的警力前
    往，怕他們打起來，我快到現場時，就是在力新路與中山路
    口，我們線上的警力說，他們在盤查時有將近4、5台的青少
    年騎機車離開現場，當下我看到4、5台機車從宜蘭河濱公園
    過來，我覺得應該是這幾輛車，所以我就尾隨他們到宜蘭市
    火車站前丟丟噹廣場，他們又在那邊聚集，我是聽到線上警
    員呼叫說有4、5部機車離開現場時，同時看到他們從宜蘭河
    濱公園離開，而且他們4、5輛機車都在一起，速度都很快，
    從宜蘭市河濱公園到宜蘭市火車站前丟丟噹廣場都沒有分開
    ，因為他們速度太快，我沒有辦法攔下來，怕發生危險，丁
    ○○和戊○○也是一起被查獲的，他們也是4、5輛車中的人
    」等語明確（見本院卷第57-59頁筆錄），故依證人丙○○
    之證述可知，當時抗告人2人與證人丁○○、戊○○等人均
    係一同從宜蘭河濱公園前往宜蘭市火車站前丟丟噹廣場，行
    進途中車速均很快，且一直到宜蘭市火車站前丟丟噹廣場均
    未分開，且到達宜蘭市火車站前丟丟噹廣場時，其等多人又
    再度聚集，則若抗告人與證人丁○○、戊○○等人均不認識
    ，豈有可能不僅出發及到達之時間、地點均一樣，且又再度
    在宜蘭市火車站前丟丟噹廣場聚集？況抗告人多人於夜間未
    歸在外逗留，已與一般正常作息相違，且在宜蘭河濱公園及
    宜蘭市火車站前廣場，竟有多輛機車及眾人聚集，若非事前
    意圖鬥毆而聯繫聚集，焉有如此巧合之群聚事件？再者，青
    少年聚眾鬥毆，或由多人分別聯繫朋友前往助陣，其間參與
    之人員並非人人均熟識，亦與常情無違，故抗告人以上開情
    詞為辯，應係事後避責之詞，均無可採，是原審依社會秩序
    維護法第87條第3款規定，裁處抗告人拘留2日，認事用法俱
    無不合，量處亦稱允適，抗告人空言指摘原裁定不當，難認
    為有理由，應予駁回。
據上論斷，應依社會秩序維護法第58條、第92條，刑事訴訟法第
412條，裁定如主文。
中    華    民    國    98    年    11    月    30    日
                  普通庭審判長法  官  黃永勝
                              法  官  陳映佐
                              法  官  鄭貽馨
以上正本證明與原本無異。
本裁定不得抗告。
                              書記官  高雪琴
中    華    民    國    98    年    11    月    30    日


司法院資訊處製作；財團法人民間司法改革基金會備份。
